【裁判字號】    94,訴,1318
【裁判日期】    951221
【裁判案由】    地上權登記
【裁判全文】
臺北高等行政法院裁定
                                     94年度訴字第01318號
原      告    乙○○
（兼甲○○之  丙○○
承受訴訟人）  丁○○
共      同
訴訟代理人    黃于坪律師
              張天欽律師
上  一  人
複 代理 人    謝進益律師
被      告    台北市士林地政事務所
代  表  人    戊○○主任）住.
訴訟代理人    壬○○
              辛○○
參  加  人    己○○
              庚○○
訴訟代理人    陳金泉律師
              葛百鈴律師
              李瑞敏律師
上列原告與被告間因地上權登記事件，應命參加人獨立參加訴訟
，本院裁定如下：
    主  文
己○○、庚○○應獨立參加本件被告之訴訟。
    理  由
壹、本件原告甲○○於訴訟繫屬中死亡，原告乙○○、丙○○、
    丁○○為其繼承人，並已具狀聲明承受訴訟，合先明。
貳、按「行政法院認為撤銷訴訟之結果，第三人之權利或法律上
    利益將受損害者，得依職權命其獨立參加訴訟，並得因該第
    三人之聲請，裁定允許其參加。；前2 項規定，於其他訴訟
    準用之。」為行政訴訟法第42條第1項、第3項所明定。
參、緣原告等於民國（下同）93年9月7日檢具航照圖影本、繼承
    系統表、戶籍謄本、電費通知單影本及他項權利位置圖等相
    關文件，以被告93年9月7日士林字第22875號土地登記申請
    書向被告申請就己○○及庚○○等2人所有台北市○○區○
    ○段3小段15地號土地為時效取得地上權之登記。案經被告
    審查後認有須補正事項，乃以93年9月13日士補35字第22875
    號土地登記案件補正通知書通知原告等補正。
肆、嗣系爭土地所有權人己○○及庚○○等2 人，以原告等取得
    時效相關證明文件應係偽造，其權利純屬虛構為由，就原告
    申請登記時效取得系爭土地他項權利部分，於93年9 月17日
    向被告提出異議。
伍、嗣原告等以93年9月23日（93）高資管字第002號函檢具相關
    資料補正，惟經被告審查後，認原告等對於被告93年9 月13
    日士補35字第22875 號土地登記案件補正通知書所載應補正
    事項，未完全補正，乃以93年10月1日93士駁35字第22875號
    土地登記案件駁回通知書通知原告等（代理人：周金福）略
    以：「駁回理由說明：(一)『有下列各款情形之一者，登記機
    關應以書面敘明理由及法令依據，駁回登記之申請：．．．
    4、逾期未補正或未照補正事項完全補正者。』為土地登記
    規則第57條第2項（第1項之誤）第4款所明定，本案臺端等
    於93年9月23日以（93）高資管字第002號補正函補正，然並
    未依本所93年士林補35字第22875 號補正通知書所列之補正
    事項完全補正，是本案爰依上開規定駁回。(二)『．．．申請
    登記案件審查結果涉有私權爭執者，應依土地登記規則第57
    條第1項第3款規定．．．駁回之。』為時效取得地上權登記
    審查要點第13點第2項所訂定。本案經土地所有權人己○○
    、庚○○等2人於93年9月17日具函提出異議，爰依土地登記
    規則第57條第1項第3款規定登記之權利人、義務人或其與申
    請登記之法律關係有關之權利關係人間有爭執者予以駁回。
    ．．．」原告等不服，提起訴願，經遭駁回，遂向本院提起
    行政訴訟。
陸、從而本件判決之結果，倘認原行政處分應予撤銷，參加人己
    ○○、庚○○之權利或法律上之利益將受損害，本院自得依
    前開條文之規定，命參加人己○○、庚○○獨立參加本件被
    告之訴訟，爰裁定如主文。
中    華    民    國    95    年    12    月   21     日
                  第二庭審判長法  官  徐瑞晃
                              法  官  蕭惠芳
                              法  官  畢乃俊
上為正本係照原本作成。
不得聲明不服。
中    華    民    國    95    年    12    月   21     日
                              書記官  簡信滇


司法院資訊處製作；財團法人民間司法改革基金會備份。
